# 中国特色的优先股怎样进行账务处理？

提问人：azhi 时间：2013-04-15 20:09:58
甲乙两公司约定，成立新矿业公司A ，但乙方出资后不在工商登记为股东，前三年按照出资额的一定比例享有固定回报，三年后按照保底固定回报加公司盈利的一定比例进行分配，大股东甲公司五年后可以对乙公司“股权”按照公允价值进行收购。 这种情况下，乙公司出资金额可以认定为权益资金吗？这种约定是否有法律障碍？A公司怎样进行账务处理？

回答人：chenyiwei
这种情况下，乙公司的出资中至少包含部分债务成分，即约定的保底回报的折现值，出资总额扣除作为负债成分的金额后，剩余部分作为权益出资，确认为A公司的权益工具，计入实收资本和资本公积。（这样处理的前提是：固定回报的保证责任系由被投资企业A公司承担）。如果该固定回报保证责任系由甲公司（母公司）承担，则A公司自身报表层面对乙公司的出资仍可全部确认为权益，但在甲的合并报表层面需作调整。

提问人：azhi 时间：2013-04-16 09:48:58
回复 chenyiwei 的帖子
陈版，这种靠合同约定的股东身份合法吗？

回答人：chenyiwei
目前最高法院的“公司法司法解释（三）”有条件地承认代持的合法性。